臺灣板橋地方法院刑事判決　　　　　　　96年度易字第2197號
公　訴　人　臺灣板橋地方法院檢察署檢察官
被　　　告　乙○○
上列被告因竊盜案件，經檢察官提起公訴（96年度偵字第12396
號、第12402號、第12780號），嗣因被告就被訴事實為有罪之陳
述，本院告知被告簡式審判程序之旨，並聽取當事人之意見後，
裁定改依簡式審判程序進行，判決如下：
    主  文
乙○○共同犯如附表所示之罪，均累犯，各處如附表所示之刑。
應執行有期徒刑壹年。
    事  實
一、乙○○前因竊盜案件，經臺灣桃園地方法院於民國95年9 月
    6 日以95年度桃簡字第1979號判處有期徒刑4 月，並於同年
    10月11日確定，嗣經入監執行後，於96年3 月29日執行完畢
    。
二、乙○○與甲○○（另由本院審理中）共同基於意圖為自己不
    法所有之竊盜犯意聯絡，於如附表所示之時間、地點，趁無
    人注意之際，持渠等所有之客觀上足對人之生命、身體、安
    全構成威脅，具有危險性之鐵撬、破壞剪各1 支，分別竊取
    如附表所示之財物得手。嗣警方持臺灣板橋地方法院檢察署
    檢察官所核發之拘票，於96年5 月28日下午5 時許，在桃園
    縣蘆竹鄉○○○街211 號拘提甲○○，復由甲○○帶同警方
    至桃園縣蘆竹鄉○○○路4 巷2 號拘提乙○○，因而查獲上
    情。
三、案經丁○○、丙○○訴由臺北縣政府警察局新莊分局報告臺
    灣板橋地方法院檢察署檢察官偵查起訴。
    理  由
壹、程序方面：
    按本件被告乙○○所犯係死刑、無期徒刑、最輕本刑為3 年
    以上有期徒刑以外之罪，其於準備程序就前揭被訴事實為有
    罪之陳述，經法官告知簡式審判程序之旨，並聽取其與公訴
    人之意見後，本院認無不得或不宜改依簡式審判程序進行之
    處，爰依刑事訴訟法第273 條之1 第1 項、第284 條之1 ，
    裁定本件由受命法官獨任進行簡式審判程序，合先敘明。
貳、實體方面：
  一、訊據被告乙○○對於前開時、地竊盜之犯罪事實均已坦承
      不諱，核與其於警詢、偵查中所供大致相符，復核與同案
      被告甲○○於警詢中所述及偵查中所證大致吻合（參見96
      年度偵字第12402 號卷第205 、206 頁），尚無明顯矛盾
      或不合常情之處；又如附表所示之財物分別遭竊之事實，
      亦經告訴人丁○○、丙○○於警詢中各自陳明在卷（參見
      上開偵查卷第83至87頁）。綜上所述，足徵被告之自白核
      與事實相符，其所為自白當堪採信，是以本件事證已臻明
      確，被告之犯行應堪認定。
  二、查被告與同案被告甲○○所攜帶行竊之鐵撬、破壞剪各1
      支，應屬金屬製品，且既足以作為拆下如附表所示之白鐵
      門、白鐵護欄等物之用，顯係具有相當鋒利程度、硬度之
      金屬器具，顯非細微不足以行兇之物，當屬客觀上足對人
      之生命、身體、安全構成威脅，具有危險性之兇器無疑。
      被告與同案被告甲○○攜帶上開兇器為如附表所示之二次
      竊盜犯行，核被告所為，均係犯刑法第321 條第1 項第3
      款之攜帶兇器竊盜罪。被告與同案被告甲○○就上開犯行
      均有犯意聯絡與行為分擔，皆為共同正犯。被告所犯上開
      二次竊盜犯行，犯意各別，應分論併罰之。被告前因竊盜
      案件，經臺灣桃園地方法院於95年9 月6 日以95年度桃簡
      字第1979號判處有期徒刑4 月，並於95年10月11日確定，
      嗣經入監執行後，於96年3 月29日執行完畢，此有臺灣高
      等法院被告前案紀錄表1 份在卷可按，被告受有期徒刑執
      行完畢，於5 年以內故意再犯本件最重本刑為有期徒刑以
      上之罪，均為累犯，應依刑法第47條第1 項規定，各加重
      其刑。
  三、本院審酌被告正值壯年，不思依循正軌賺取財物，竟與同
      案被告甲○○以前揭攜帶兇器之竊盜手法，竊取如附表所
      示之財物變賣，造成告訴人之權益受損非輕，致使社會治
      安益形敗壞，是被告所為自應分別受有相當程度之刑事非
      難；惟另考量被告於犯後已能坦承犯行等一切情狀，酌情
      分別量處如主文所示之刑，並定其應執行之刑，以資懲儆
      。又被告與同案被告甲○○雖攜帶前揭鐵撬、破壞剪各1
      支行竊，且該等工具固屬被告或同案被告甲○○所有（渠
      等各自供稱係屬對方所有），然該等工具並未扣案，且現
      下落不明，為免將來本件確定後執行上之困擾，爰不併予
      宣告沒收，特此敘明。
據上論斷，應依刑事訴訟法第273 條之1 第1 項、第284 條之1
、第299 條第1 項前段，刑法第28條、第321 條第1 項第3 款、
第51條第5 款、第47條第1 項，判決如主文。
本案經檢察官楊展庚到庭執行職務。
中　　華　　民　　國　　96　　年　　9 　　月　　29　　日
                  刑事第十二庭  法　官  陳信旗
┌─────────────────────────────────┐
│附表                                                              │
├──┬──────────────┬────────┬──────┤
│編號│犯罪事實                    │罪名            │宣告刑      │
├──┼──────────────┼────────┼──────┤
│一  │民國96年5 月間某日凌晨3 、4 │攜帶兇器竊盜    │有期徒刑柒月│
│    │時許，被告與同案被告甲○○攜│                │            │
│    │帶鐵撬、破壞剪各1 支，至桃園│                │            │
│    │縣蘆竹鄉○○○路227 號旁之倉│                │            │
│    │庫內，竊得不詳數量之白鐵門、│                │            │
│    │白鐵捲門門片（但白鐵門在7 扇│                │            │
│    │以內、白鐵捲門門片在340 公斤│                │            │
│    │以內）。                    │                │            │
├──┼──────────────┼────────┼──────┤
│二  │民國96年5 月25日凌晨3 、4 時│攜帶兇器竊盜    │有期徒刑柒月│
│    │許，被告與同案被告甲○○攜帶│                │            │
│    │鐵撬、破壞剪各1 支，至桃園縣│                │            │
│    │蘆竹鄉海湖村147 之1 號（起訴│                │            │
│    │書誤載為1147之1 號）旁之福厚│                │            │
│    │宮前，竊得白鐵護欄共2 組、籃│                │            │
│    │球架1 組。                  │                │            │
└──┴──────────────┴────────┴──────┘
以上正本證明與原本無異。
如不服本判決，應於判決送達後10日內向本院提出上訴狀。
　　　　　　　　　　　　　　　　書記官　陳昭綾
中　　華　　民　　國　　96　　年　　10　　月　　1 　　日
附錄本判決論罪之法條：
刑法第320 條
    意圖為自己不法之所有或第三人不法之所有，而竊取他人之
    動產者，為竊盜罪，處5 年以下有期徒刑、拘役或5 百元以
    下罰金。
    意圖為自己或第三人不法之利益，而竊佔他人之不動產者，
    依前項之規定處斷。
    前二項之未遂犯罰之。
刑法第321 條
    犯竊盜罪而有左列情形之一者，處6 月以上、5 年以下有期
    徒刑：
        一、於夜間侵入住宅或有人居住之建築物、船艦或隱匿
            其內而犯之者。
        二、毀越門扇、牆垣或其他安全設備而犯之者。
        三、攜帶兇器而犯之者。
        四、結夥三人以上而犯之者。
        五、乘火災、水災或其他災害之際而犯之者。
        六、在車站或埠頭而犯之者。
    前項之未遂犯罰之。
